# 请教陈版：遣散员工补偿是否列工资总额？

提问人：5566 时间：2012-03-27 17:15:07
还有是否可以根据此部分工资计提工会费？

回答人：chenyiwei
回复 5566 的帖子
尽管在会计上，遣散费属于辞退福利范畴，应通过“应付职工薪酬”科目核算，但“工资总额”是一个统计概念，其依据仍然是 1990 年的《关于工资总额组成的规定》，其中明确规定“有关离休、退休、退职人员待遇的各项支出”不列入工资总额。从国资年报中也可以看出：在“人工成本情况表”中，“工资总额”和“辞退福利”是并列关系而不是包含关系。
由于辞退福利不列入工资总额，因此不作为计提工会经费的基数。

提问人：yemingzhu1980 时间：2013-11-06 10:08:53
陈老师，工会经费等按职工工资总额的2%计提，会计 准则上所说的职工工资总额是否可以按您三楼所说的 90 年《关于工资总额组成的规定》理解啊。

回答人：chenyiwei
统计上的“职工工资总额”一般是指实发数，但会计上应按权责发生制原则，把这些金额在“应发”（符合负债确认条件）时就计提出来。